最高法院民事裁定　　　　　　　　　 111年度台上字第1220號
上　訴　人　中瀚國際語識有限公司

法定代理人　李志成
訴訟代理人　謝錫深律師
被 上訴 人　國立斗六高級中學

法定代理人　羅聰欽
訴訟代理人　劉烱意律師
上列當事人間請求給付價金事件，上訴人對於中華民國111年2月
16日臺灣高等法院臺南分院第二審判決（110 年度上字第86號）
，提起上訴，本院裁定如下：
    主  文
上訴駁回。
第三審訴訟費用由上訴人負擔。
    理  由
按上訴第三審法院，非以原判決違背法令為理由，不得為之；又
判決不適用法規或適用不當者，為違背法令；且提起上訴，上訴
狀內應記載上訴理由，表明原判決所違背之法令及其具體內容，
暨依訴訟資料合於該違背法令之具體事實，其依民事訴訟法第46
9條之1規定提起上訴者，並應具體敘述為從事法之續造、確保裁
判之一致性或其他所涉及之法律見解具有原則上重要性之理由。
同法第467條、第468條、第470條第2項定有明文。是當事人提起
上訴，如依同法第469 條規定，以原判決有所列各款情形之當然
違背法令為理由時，其上訴狀或理由書應表明該判決有合於各該
條款規定情形之具體內容，及係依何訴訟資料合於該違背法令之
具體事實；如依同法第469條之1規定，以原判決有前條以外其他
不適用法規或適用不當為理由時，其上訴狀或理由書應表明該判
決所違背之法令條項，或有關司法院解釋或憲法法庭裁判字號，
或成文法以外之習慣或法理、法則等及其具體內容，暨係依何訴
訟資料合於該違背法令之具體事實，並具體敘述為從事法之續造
、確保裁判之一致性或其他所涉及之法律見解具有原則上重要性
之理由。上訴狀或理由書如未依上述方法表明，或其所表明者與
上開法條規定不合時，即難認為已合法表明上訴理由，其上訴自
非合法。本件上訴人對於原判決提起上訴，雖以該判決違背法令
為由，惟核其上訴理由狀所載內容，係就原審取捨證據、認定事
實、解釋契約、適用法律之職權行使，所論斷：上訴人參加被上
訴人「108 年前瞻基礎建設數位建設採購案」（下稱系爭採購案
）招標而得標，兩造就該採購案簽訂契約書（下稱系爭契約）。
依兩造之不爭執事項，國家通訊傳播委員會（下稱NCC ）之函覆
意見，暨系爭採購案規範表、擴大器功能規格書、低功率射頻電
機型式認證證明、電信管制射頻器材型式認證證明、廠商資格審
查表等件，參互以觀，堪認上訴人未於投標時，提出MP-T1 麥克
風具有NCC 認證之證明文件，與招標文件規定不符，而有政府採
購法第50條第1項第2款規定情形，被上訴人得依同條第2 項規定
解除系爭契約。從而，上訴人依系爭契約約定、民法第367 條規
定，請求被上訴人給付新臺幣272萬8,000元本息，為無理由，不
應准許等情，指摘為不當，並就原審已論斷或其他與判決結果無
礙事項，泛言論斷錯誤，而非表明依訴訟資料合於該違背法令之
具體事實，亦未具體敘述為從事法之續造、確保裁判之一致性或
其他所涉及之法律見解具有原則上重要性之理由，難認已合法表
明上訴理由。依首揭說明，應認其上訴為不合法。
據上論結，本件上訴為不合法。依民事訴訟法第481條、第444條
第1項、第95條、第78條，裁定如主文。
中    華    民    國   111    年    4     月    27    日
                      最高法院民事第三庭
                          審判長法官  沈  方  維  
                                法官  張  競  文  
                                法官  陳  麗  芬  
                                法官  方  彬  彬  
                                法官  鍾  任  賜  
本件正本證明與原本無異
                                      書  記  官
中    華    民    國   111    年    5     月    9     日